

Muanas Sindu Nugroho

Bogor, Jawa Barat, 16913 | +62 88214676991 | m.sindunugroho@gmail.com www.linkedin.com/in/m-sindu-nugroho-bb046a227/ | msindunugroho.github.io

Tentang Saya

Saya Muanas Sindu Nugroho, lulusan Ekonomi Syariah Institut Ummul Quro Al-Islami Bogor tahun 2022. Memiliki pengalaman magang sebagai Staff Administrasi di BPRS Amanah Ummah di mana saya turut bertanggung jawab dalam pengecekan kelengkapan dokumen gadai dan barang gadai nasabah. Saya memiliki minat berkarir sebagai staff administrasi dan mahir dalam menggunakan Microsoft Office Tools.

Kemampuan & Kompetensi

- Microsoft Office
- Detail Oriented
- Manajemen Data

- Time Manajemen Skill
- Bahasa Pemograman (Javascript & Kotlin)

Pengalaman Kerja

BPRS Amanah Ummah (Bogor, Indonesia)

Staff Intern Administrasi (November 2021-Desember 2021)

- Bertanggung jawab atas pengecekan surat-surat administrasi gadai nasabah mulai dari suratsurat data diri pribadi nasabah, surat perjanjian nasabah dan barang gadai nasabah.
- Bertanggung jawab dalam pencocokan data nasabah dengan data warkat deposito nasabah seperti data pribadi serta pencatatan imbal hasil yang diperoleh nasabah tersebut.
- Turut membantu dalam penghitungan uang hasil *funding* dan pencatatan hasil yang diperoleh dalam sehari.

SDIT Nurunnajah (Bekasi, Indonesia)

Guru dan Staff Administrasi (Juni 2021-April 2022)

- Membuat buku yang berfungsi dalam pencatatan, dan penilaian aktivitas siswa seperti penilaian hafalan Al-Quran harian dan penilaian kosa kata harian secara teratur dan rapi, serta meningkatkan efisiensi dalam pengolahan data siswa.
- Bertanggung jawab dalam pembuatan surat-surat resmi sekolah seperti surat keterangan aktif sekolah.

Pendidikan

Institut Ummul Quro Al-Islami Bogor (2018-2022)

S1 Ekonomi Syariah - IPK 3,48

Mengikuti Olimpiade Ekonomi Islam pada Telmireg Jabodetabek (2019 & 2020)

• Menjadi Pengurus HIMA (Himpunan Mahasiswa) Ekonomi Syariah bidang keilmuan (2020-2021)

MAN 1 Kabupaten Bogor (2015-2018)

Jurusan IPS

- Menjadi Pengurus Porsilat Bina Satria divisi litbang (2016-2017)
- Meraih juara III pada Djampang Silat Competition tingkat bogor raya (2016)